【裁判字號】    95,勞再易,5
【裁判日期】    950224
【裁判案由】    給付薪資等
【裁判全文】
臺灣高等法院民事裁定                 95年度勞再易字第5號
再 審 原告  乙○○
再 審 被告  超偉工程顧問有限公司
法定代理人  甲○○
訴訟代理人  劉岱音律師
上列當事人間給付薪資等事件，再審原告對於中華民國94年12月
6日本院94年度勞上易字第15號第二審確定判決，提起再審之訴
，本院裁定如下：
    主  文
再審之訴駁回。
再審訴訟費用由再審原告負擔。
    理  由
一本件再審原告對本院94年度勞上易字第15號確定判決（下稱原
  確定判決），以有民事訴訟法第496條第1項第1款之情形，提
  起再審之訴，係以：伊前基於兩造間勞動契約之法律關係、勞
  工保險條例第72條第1項、兩性工作平等法第11條及第26條、
  勞動基準法第38條及其施行細則第24條之規定，上訴請求再審
  被告應給付伊新台幣（以下同）375,634元及自起訴狀繕本送
  達翌日起加計法定遲延利息之判決。詎原確定判決以再審被告
  因終止系爭勞動契約不合法，致伊受有損害，並無再審被告對
  伊有「性別上之差別待遇」（原因），致伊受有損害（結果）
  之情形，二者之情形顯有不同，核與兩性工作平等法第26條、
  第11條第1項規定之要件不符，而駁回伊此部分之主張。然法
  院及主管機關對差別待遇事實之認定，應審酌兩性工作平等委
  員會所為之調查報告、評議或處分，兩性工作平等法第35條規
  定甚明；又臺北市政府兩性工作平等委員會於民國92年11月27
  日已裁定再審被告性別歧視成立，並經行政院勞工委員會兩性
  工作平等委員會於94年11月2日審定予以維持，而駁回再審被
  告之申請審議，經伊於95年1月4日聲請閱卷始知上情，則原確
  定判決適用法規顯有錯誤，爰依民事訴訟法第496條第1項第1
  款之規定，對原確定判決提起再審之訴，求予廢棄。另自伊閱
  卷後知悉有再審之理由時起算，尚未逾聲請再審之30日不變期
  間云云。
二按不得上訴之判決，於宣示時確定，不宣示者，於公告時確定
  ；而提起民事再審之訴，應於30日之不變期間內為之，該不變
  期間自判決確定時起算，判決於送達前確定者，自送達時起算
  ；其再審之理由發生或知悉在後者，均自知悉時起算，民事訴
  訟法第398條第2項、第500條第1項及第2項固分別定有明文。
  惟民事訴訟法第496條第1項第1款所謂適用法規顯有錯誤，係
  指確定裁判違背法規或現存判例解釋者而言，當事人以該再審
  事由聲請再審者，應認當事人自收受裁判正本之送達時，對於
  裁判之理由，有無適用法規顯有錯誤之情形，即可知悉。故計
  算是否逾30日之不變期間，應自裁判確定時起算，無同法第
  500條第2項關於再審理由知悉在後之適用，至於當事人本人對
  於法規之瞭解程度如何，當不能影響同法第500條第1項、第2
  項關於30日不變期間之起算，已據最高法院70年臺再字第212
  號及71年臺再字第210號著為判例。經查，原確定判決係於94
  年12月15日送達再審原告之訴訟代理人，已據本院調閱原確定
  判決全卷審閱無訛，並有送達證書影本附卷可憑（本院卷第31
  頁），是再審期間自判決送達之翌日起（再審原告住居於本院
  所在地，無須扣除在途期間），算至95年1月16日（期間之末
  日及其次日均為星期六、日之例假日，故以再次日代之），即
  告屆滿。乃再審原告遲至95年1月27日，始以適用法規顯有錯
  誤為由，對原確定判決提起再審之訴，揆諸上開說明，於法即
  有未合，且不因渠係於95年1月4日向行政院勞工委員會聲請閱
  卷始知上情而有不同。
三據上論結，本件再審之訴為不合法，應予以駁回，爰裁定如主
  文。
中    華    民    國    95    年    2     月    24    日
                  勞工法庭審判長法  官  沈方維
                                法  官  張競文
                                法  官  湯美玉
正本係照原本作成。
不得抗告。
中    華    民    國    95    年    2     月    27    日
                                書記官  賴淑真


司法院資訊處製作；財團法人民間司法改革基金會備份。
